臺灣嘉義地方法院刑事判決
110年度原訴字第2號
公  訴  人  臺灣嘉義地方檢察署檢察官
被      告  陳柏維



選任辯護人  張榮成律師(法扶律師)          
上列被告因違反毒品危害防制條例案件，經檢察官提起公訴（10
9年度偵字第9184號），本院判決如下：
    主    文
甲○○販賣第三級毒品而混合二種以上之毒品未遂罪，處有期徒刑
肆年。扣案如附表所示之物及門號○○○○○○○○○○號行動電話(含SIM
卡壹枚)壹支，均沒收。
    犯罪事實
一、甲○○明知愷他命、3,4-亞甲基雙氧苯基乙基胺丁酮、4-甲基
    乙基卡西酮、4-甲基甲基卡西酮、甲基-N,N-二甲基卡西酮
    、硝甲西泮為毒品危害防制條例列管之第三級毒品、硝西泮
    係屬同條例列管之第四級毒品，不得意圖營利而非法販賣，
    竟基於販賣第三級毒品愷他命、混合第三、四級毒品咖啡包
    之犯意，於民國109年10月6日0時許，在嘉義縣大林鎮某處
    ，向綽號「老闆」之男子(真實姓名年籍不詳)，購入愷他命
    9小包、摻有4-甲基甲基卡西酮、3,4-亞甲基雙氧苯基乙基
    胺丁酮等毒品成分咖啡包共35包後（詳附表所示，其中2包
    迷彩咖啡包業經甲○○施用完畢）伺機銷售。嗣於同月7日某
    時許，暱稱「○水○華」帳號之人（無證據證明為未成年人）
    ，以微信通訊軟體與甲○○之暱稱「w00」帳號，詢問以「有
    嗎」「你現在有什麼的」「你有比他便宜嗎」等語向甲○○詢
    問所販售之毒品種類、價格，而甲○○亦以「Ap」「彩」「LV
    要不要」「要幾個」「5就2000靠北哦」等語告知「○水○華
    」其有之毒品種類及價格，並談論毒品交易細節，嗣因討論
    未果而未交易成功。經警於109年10月20日11時20分許，持
    搜索票至其住處執行搜索後，扣得如附表所示之毒品及行動
    電話1支，查悉上情。
二、案經嘉義市政府警察局第一分局報告臺灣嘉義地方檢察署檢
    察官偵查起訴。
　　理    由
一、本判決以下其他認定事實所引用之被告以外之人於審判外之
    言詞或書面陳述等供述證據，因當事人均對證據能力方面表
    示同意作為證據（本院卷第166頁），而本院審酌各該證據
    作成時之情況，核無違法不當或證明力明顯過低之瑕疵，亦
    認以之作為證據應屬適當，是依刑事訴訟法第159條之5第1
    項之規定，認均有證據能力。又其他資以認定被告犯罪事實
    之非供述證據，亦查無違反法定程序取得之情形，依刑事訴
    訟法第158條之4反面規定，亦具證據能力。
二、認定犯罪事實所憑之證據及理由：
（一）訊據被告甲○○固坦承係向暱稱「老闆」購入如附表所示之
      毒品，且有在微信通訊軟體與「○水○華」談論毒品一事，
      惟矢口否認有何販賣第三級毒品、混合第三級、第四級毒
      品未遂等節，辯稱：伊僅係購買毒品以為自己施用，主觀
      上並無要販賣之意思，且伊係在與「○水○華」聊毒品咖啡
      包之價格資訊而已等語。辯護人則為被告辯護稱：被告本
      身有施用愷他命及毒品咖啡包之習慣，1天至少2包咖啡包
      以上，則被告僅係一次購買以享有折扣，而為自己施用才
      會持有此揭愷他命及毒品咖啡包，且被告對話中亦跟「○
      水○華」說「Ap」「彩」均沒有。又被告係將其他賣家之
      資訊轉貼給「○水○華」，並與「○水○華」討論毒品價格及
      施用毒品之效果，另就對話內容以觀，亦僅係「○水○華」
      要被告去詢問賣家價錢而已。況被告若有意販賣毒品與「
      ○水○華」，當會直接告知毒品咖啡包之價格，是被告係單
      純持有毒品而無販賣毒品之意圖及行為等語。
（二）經查，被告有與「○水○華」談論毒品，並在被告住處扣得
      被告持有如附表所示之毒品，且其中彩虹咖啡包及迷彩咖
      啡包含有第三、四級毒品之成分（成分詳附表）等節，經
      被告坦認在卷，並有本院搜索票、嘉義市政府警察局第一
      分局搜索扣押筆錄、扣押物品目錄表、扣押物品清單、嘉
      義市政府警察局109年11月5日數位鑑識報告各1份、衛生
      福利部草屯療養院鑑驗書2份、現場蒐證及扣案物照片、
      被告與「○水○華」之微信對話紀錄截圖8張附卷可佐（警
      卷第11至15頁、第36至46頁、第51至52頁；偵卷第37頁、
      第41至100頁、第113至115頁、第117至119頁、第121頁）
      ，此部分事實自堪認定。
（三）細繹如附件所示被告與「○水○華」之微信對話紀錄，「○
      水○華」係直接向被告詢問「你現在有什麼的」，被告即
      回答「Ap」「彩」，「○水○華」復問「off」，被告回答
      以「沒了」「那個都沒了」，並再詢問「○水○華」稱「LV
      要不要」。而被告於警偵及本院均坦認如附件所示之微信
      對話紀錄係在談論毒品，並「○水○華」係在問伊有無彩虹
      包裝之毒品咖啡包，「彩」「AP」也是毒品咖啡包之代號
      等語（警卷第5頁；偵卷第105至106頁；本院卷第146頁）
      。則顯認上開對話內容中，「○水○華」係在詢問被告現有
      哪些毒品種類，被告則係明確告知「○水○華」其有「Ap」
      及「彩」等種類之毒品，沒有「off」此種類之毒品之意
      。另「○水○華」復問被告稱「你有比他便宜嗎」，被告則
      表示「要幾個」，「○水○華」另又詢問被告以「你5/10都
      報」「看多少」「5/1500嗎」，被告則回覆以「5就2000
      靠北哦」，「○水○華」則再次詢問「10呢」「3嗎」，或
      向被告詢問「你10跟他一樣錢嗎」等語。被告就上開對話
      紀錄提及之「5/1500」等語句，亦坦認是指5包毒品咖啡
      包新臺幣（下同）1,500元這個價錢等語（本院卷第168至
      169頁）。則以上開對話紀錄以觀，「○水○華」係直接詢
      問被告是否有比他人便宜，或詢問被告之開價是否跟他人
      一樣，甚詢問被告價格，而被告則先向「○水○華」確認要
      的數量後，「○水○華」才要被告就5包及10包均報價給其
      ，被告更直接告知5包是2,000元。均明顯可見「○水○華」
      在確認被告所有之毒品種類後，復要向被告確認各該毒品
      數量之價錢甚明。就附件所示之被告與「○水○華」全部對
      話內容，均未見被告要「○水○華」等待其詢問他人尚存何
      種種類之毒品，各該毒品價錢，再告以種類、價格，反均
      係直接回覆尚有如何種類及價格，則被告顯對於其有哪些
      種類毒品，各該種類之價格知之甚詳，且均可以掌握。
（四）復被告於本院自承所扣得之彩虹咖啡包、迷彩咖啡包分別
      係稱「彩」「Ap」等語（本院卷第169頁）。核與附件中
      被告在「○水○華」詢問有什麼種類之毒品時，被告明確回
      覆以「彩」「Ap」相符。另被告在與「○水○華」談論毒品
      過程中，曾貼及「ART雲端美術館」之圖片訊息，並於本
      院自陳此圖片訊息係其他販賣毒品之賣家廣告等語（本院
      卷第52至53頁），是在被告主動詢問「○水○華」稱「LV要
      不要」，「○水○華」則回覆稱「美術的吧」「你有比他便
      宜嗎」，亦可見被告所述之「LV要不要」顯係在詢問「○
      水○華」其亦有代號「LV」種類之毒品，詢問「○水○華」
      是否需要此種毒品，「○水○華」始會問是否與「ART雲端
      美術館」相同，且價錢有無比較便宜。則顯認被告除被扣
      得前述之彩虹咖啡包、迷彩咖啡包外，尚有他種類之毒品
      可以販售與「○水○華」，而此亦與被告另扣得如附表所示
      之愷他命相符。
（五）「○水○華」與被告之對話中，「○水○華」詢問被告有何毒
      品種類，有無比他人便宜，並要被告報價錢給其，或詢問
      「有比較好嗎」，且在被告貼「ART雲端美術館」之毒品
      價格資訊時，又再詢問被告「你10跟他一樣錢嗎」之相關
      語句文義中，顯係買家在向賣家詢問販售價錢，並想與其
      他賣家做比價，以最終決定要向何人購買毒品較划算且質
      量較好。而被告回覆「○水○華」有「Ap」「彩」此種類毒
      品外，甚主動詢問「LV要不要」，並直接問「○水○華」要
      買多少，並告知被告所有之內容物與他人不同，自己的毒
      品內容物比較好，而在「○水○華」以為5包1,500元之情形
      下，被告亦立刻表示「你生給我」「我給你買」此種如一
      般販賣物品過程中，買家殺價不合成本時，賣家會說「如
      果你能賣這種價格時，我跟你買」此文義表示不可能販賣
      這種價格之語意相符，並再明確告知「○水○華」其係5包2
      ,000元。而最終因「○水○華」持續比價、詢問後，被告直
      接說「不然你叫美術」，亦顯係當買家持續比價，到底是
      否購買與否不確定，最終告訴買家稱「你乾脆跟別人買」
      之語意相符。是已足認於此對話內容中，被告係立於賣家
      地位回覆「○水○華」此欲購買毒品之買家內容至為明確。
（六）按行為人意圖營利而購入毒品，其主觀上雖認知係為銷售
      營利，客觀上並有購入毒品之行為，惟仍須對外銷售，始
      為販賣行為之具體實現。此之對外銷售，自買賣毒品之二
      面關係以觀，固須藉由如通訊設備或親洽面談與買方聯繫
      交易，方能供買方看貨或與之議價，以實現對特定或可得
      特定之買方銷售；至於對不特定人或特定多數人行銷，進
      行宣傳、廣告，以招攬買主之情形（例如在網路上或通訊
      軟體「LINE」群組，發布銷售毒品之訊息以求售），因銷
      售毒品之型態日新月異，尤以現今網際網路發達，透過電
      子媒體或網路方式宣傳販毒之訊息，使毒品之散布更為迅
      速，依一般社會通念，其惡性已對於販賣毒品罪所要保護
      整體國民身心健康之法益，形成直接危險，固得認開始實
      行足以與販賣毒品罪構成要件之實現具有必要關聯性之行
      為，已達著手販賣階段；然行為人意圖營利而購入毒品後
      ，在尚未尋找買主前，即為警查獲，既未對外銷售或行銷
      ，難認其意圖營利而購入毒品之行為，與該罪之構成要件
      實現具有必要關聯性，即非屬著手販賣之行為，應僅成立
      意圖販賣而持有毒品罪。至於行為人意圖營利，因買主之
      要約而購入毒品，或先向不特定人或特定多數人行銷後，
      再購入毒品等情形，就其前後整體行為以觀，前者已與可
      得特定之買方磋商，為與該買方締約而購入毒品行為，已
      對販賣毒品罪所保護之法益形成直接危險，與銷售毒品之
      實現具有必要關聯性；後者則與意圖營利購入毒品後，對
      不特定人或特定多數人行銷之情形無異，均已達販賣毒品
      罪之著手階段，自不待言。綜上，行為人意圖營利而購入
      毒品，在尚未尋找買主前，即為警查獲，其主觀上雖有營
      利之意圖，客觀上亦有購入毒品之行為，但其既未對外銷
      售，亦無向外行銷之著手販賣行為，自難認已著手實行販
      賣毒品，應論以意圖販賣而持有毒品罪(最高法院109年度
      台上字第4861號判決意旨參照)。本案被告業已向「老闆
      」之人購入如附表所示之毒品，且於「○水○華」詢問有何
      種毒品、價格時，明確回覆以有被告遭扣得之毒品種類，
      並告以價錢下，被告之行為顯已有對「○水○華」為行銷之
      著手販賣行為甚明。
（七）另按買賣毒品係我國所禁止之犯罪行為，此為國人所知悉
      ，而我國查緝販賣毒品執法甚嚴，販賣第三級毒品之法定
      刑為最輕本刑七年以上有期徒刑之重刑，且毒品屬量微價
      高之物，販賣者皆有暴利可圖，茍非意圖販賣營利，一般
      人焉有可能甘冒重度刑責而販賣毒品？又販賣毒品既係違
      法行為，當非可公然為之，亦無公定價格，且容易分裝並
      增減份量，而每次買賣之價量，可能隨時依雙方關係深淺
      、資力、需求量及對行情之認知、來源是否充裕、查緝是
      否嚴謹、購買者被查獲時供述購買對象之可能風險之評估
      等情形，而異其標準，非可一概而論，除被告坦承犯行或
      價量俱臻明確外，委難察得實情，然販賣之人從價差、量
      差或品質差中牟利之方式雖異，其意圖營利之販賣行為則
      同一。稽諸上開說明，被告自始至終均稱「○水○華」係其
      網路上認識之朋友，交情普通等語（本院卷第47頁、第14
      6頁），且迄今均未曾說明該人之真實姓名，可見被告與
      「○水○華」應無任何特殊親誼關係，本案雖無被告取得毒
      品咖啡包之確切價格的事證，然被告應無冒險遭查獲而判
      處重刑而虧本販售毒品與不具信任關係之「○水○華」。是
      本案毒品交易，被告主觀上確有可以獲有價差利潤及具營
      利意圖。
（八）被告固以前詞置辯，而辯護人亦為被告之利益辯護如前，
　　　惟查：
　　1.觀諸附件中之對話紀錄，雖被告係連續回覆以：「彩」「
      沒了」「那個都沒了」，然對照前後文，先係「○水○華」
      問被告現在有什麼的，被告回答「Ap」，「○水○華」隨即
      問「只有這個嗎」，並問「off」，被告再繼續說「彩」
      ，並下一句回答「沒了」「那個都沒了」等語。就此對話
      前後文可知，被告僅係在回答「○水○華」其有「Ap」「彩
      」中間，「○水○華」即急著問有無「off」此種類之毒品
      ，被告始會在回答「彩」後稱「沒了」「那個都沒了」。
      而被告辯稱因為扣案之彩虹咖啡包（彩）、迷彩咖啡包（
      Ap）等毒品均係自己要施用，所以才會跟「○水○華」說均
      沒有等語（本院卷第169至170頁）。然若被告沒有之物品
      ，當不需在「○水○華」詢問有何種毒品時，告訴對方其沒
      有這些物品，且「○水○華」在詢問「off」時，被告係明
      確表示「那個」都沒了，亦可證係針對該種類回覆沒有之
      意。
　　2.被告雖另曾辯稱「LV要不要」等語係在詢問「○水○華」是
      否要購買「LV」此名牌之物品，然「○水○華」之回覆顯非
      回答與被告辯稱之文義相符之語句，反係繼續詢問被告之
      毒品有無比「ART雲端美術館」便宜。則被告此部分之辯
      解顯不合於此對話紀錄前後文，而難憑採。被告或有施用
      毒品之量較大之情形，然本案扣案之毒品量非小，而佐以
      如附件所示之對話紀錄，已顯可認被告係立於賣家之地位
      在與買家「○水○華」談論被告所販賣毒品之種類、價格等
      情至為明確。
　　3.則被告辯稱與辯護人所為之辯護，實均無足採。　　
（九）綜上所述，被告所辯顯係臨訟置辯之詞，顯不可採。本案
      事證明確，應依法論科。
三、論罪科刑：
（一）109年7月15日修正施行之毒品危害防制條例增定第9條第3
      項，謂：「犯前5條之罪（按即毒品危害防制條例第4條至
      第8條）而混合2種以上之毒品者，適用其中最高級別毒品
      之法定刑，並加重其刑至二分之一。」該條項所稱之「混
      合」，係指將2種以上之毒品摻雜調合，無從區分而言（
      如置於同一包裝）。考其立法目的，係因目前毒品查緝實
      務，施用混合毒品之型態日益繁多，且因混合毒品之成分
      複雜，施用後所造成之危險性及致死率均高於施用單一種
      類者，為加強遏止混合毒品之擴散，爰增定犯毒品危害防
      制條例第4條至第8條之罪，而有混合2種以上毒品之情形
      者，加重其刑至二分之一。此規定係就犯罪類型變更之個
      別犯罪行為予以加重，當屬刑法分則加重之性質而成為另
      一獨立之罪。經查，被告所販賣之毒品經送鑑結果，其中
      附表編號1、2部分均含有第三、四級毒品成分，乃係同一
      包裝內摻雜調合有2種以上之毒品，自屬該項所稱之混合2
      種以上之毒品。
（二）核被告就販賣如附表編號1、2所示毒品咖啡包部分，係違
      反毒品危害防制條例第9條第3項、第4條第6項、第3項、
      第4項之販賣第三級毒品而混合二種以上之毒品未遂罪；
      就販賣附表編號3所示愷他命部分，則係犯毒品危害防制
      條例第4條第6項、第3項之販賣第三級毒品未遂罪。被告
      本案所持有之扣案毒品，經鑑驗後推估總純質淨重合計約
      至少9.824公克，有上揭鑑驗書存卷可憑，已達毒品危害
      防制條例第11條第5項所規定之純質淨重5公克以上，惟此
      部分單純持有、意圖販賣而持有之低度行為，均將為販賣
      之高度行為所吸收，不另論罪。另起訴意旨認被告係犯毒
      品危害防制條例第5條第3項之意圖販賣而持有第三級毒品
      罪，尚有未洽，惟因基本社會事實同一，且經法院告知變
      更後之罪名（本院卷第160頁），無礙被告防禦權及辯護
      人辯護權之行使，爰依法變更起訴法條。
（三）被告以一行為同時觸犯上開2罪名，為想像競合犯，應依
      刑法第55條規定，從一重以販賣第三級毒品而混合二種以
      上毒品未遂罪處斷。
（四）被告販賣第三級毒品而混合二種以上之毒品未遂罪，應依
      毒品危害防制條例第9條第3項規定，除適用其中最高級別
      即販賣第三級毒品之法定刑外，並加重其刑。
（五）被告本案業已著手販買等節，認定如前，則被告所為係未
      遂犯，爰依刑法第25條第2項規定，按既遂犯之刑減輕之
      。併依法先加後減之。
（六）爰審酌被告年紀尚輕，竟不顧國家禁絕毒品之禁令，欲藉
      由販賣混合第三級、第四級毒品成分之咖啡包、愷他命以
      牟利，而有助長毒品在社會流通之風險，對社會治安時有
      所危害；並考量被告於犯後，縱遭查悉如附件明顯所示其
      與「○水○華」談論其銷售之種類、價格等對話內容，仍執
      詞否認之犯後態度；暨被告於本院自陳之智識程度、職業
      ，家庭及經濟狀況等一切情狀，量處如主文所示之刑，以
      示懲儆。
四、沒收：
（一）按毒品危害防制條例第18條第1項前段之規定，應予「沒
      收銷燬」之毒品，以經查獲之第1、2級毒品為限。又毒品
      依其成癮性、濫用性及對社會危害性，共分為四級，施用
      或持有第3、4級毒品，因其可罰性較低，該條例除就持有
      第3、4級毒品純質淨重5公克以上設有處罰規定外，未另
      設處罰之規定，然鑑於第3、4級毒品均係管制藥品，特於
      同條例第11條之1明定無正當理由，不得擅自持有；第18
      條第1項後段復規定查獲之第3、4級毒品，無正當理由而
      擅自持有者，均「沒入銷燬」之，從而，依同條例第18條
      第1項後段應沒入銷燬之毒品，專指查獲施用或持有之第3
      、4級毒品，但不構成犯罪行為者而言，如販賣第三級毒
      品既屬同條例相關法條明文規定處罰之犯罪行為，即非該
      條項應依行政程序沒入銷燬之範圍，但該行為既已構成犯
      罪，則該毒品即屬不受法律保護之違禁物，自應回歸刑法
      之適用(最高法院96年度台上字第884號、98年度台上字第
      2889號、99年度台上字第338號判決意旨參照)。次按違禁
      物，不問屬於犯罪行為人與否，沒收之，刑法第38條第1
      項定有明文。是扣案毒品均屬被告涉犯販賣第三級毒品而
      混合二種以上之毒品未遂罪所購入之違禁物，業如上述，
      揆諸上開實務見解意旨，自應依刑法第38條第1項宣告沒
      收。又盛裝上開毒品之外包裝，因其上殘留之毒品難以析
      離，且無析離之實益及必要，應視同毒品，亦應依法宣告
      沒收。而鑑驗所耗損之第三、四級毒品部分，既經鑑定機
      關取樣而鑑析用罄，足認該部分之毒品業已滅失，爰不另
      宣告沒收，附此敘明。
（二）扣案之門號0000000000號行動電話(含SIM卡1枚)1支，屬
      被告所有，並為本案談論附件所示內容之物，此經被告供
      陳在卷（本院卷第147頁），則為其涉犯本案所用之物，
      自應依毒品危害防制條例第19條第1項規定宣告沒收。至
      扣案之其餘物品，經被告陳稱與本案無關，亦無證據證明
      為其犯罪所用或犯罪所得之物，自均不予宣告沒收。
據上論斷，應依刑事訴訟法第299條第1項前段、第300條，毒品
危害防制條例第4條第6項、第3項、第4項、第9條第3項、第19條
第1項，刑法第11條、第25條第2項、第55條、第38條第1項，判
決如主文。
本案經檢察官葉美菁提起公訴及到庭執行職務
中　　華　　民　　國　　110 　年　　11　　月　　19　　日
                  刑事第三庭  審判長法　官  吳育霖　
　　　　　　　　　　　　　　　　　　法　官　張佐榕
　　　　　　　　　　　　　　　　　　法　官  方宣恩
以上正本證明與原本無異。
如不服本判決應於收受判決後20日內向本院提出上訴書狀，並應
敘述具體理由；其未敘述上訴理由者，應於上訴期間屆滿後20日
內向本院補提理由書（均須按他造當事人之人數附繕本）「切勿
逕送上級法院」。
中　　華　　民　　國　　110 　年　　11　　月　　19　　日
                                    書記官　藍盡忠
附錄本案論罪法條：
毒品危害防制條例第4條
製造、運輸、販賣第一級毒品者，處死刑或無期徒刑；處無期徒
刑者，得併科新臺幣3千萬元以下罰金。
製造、運輸、販賣第二級毒品者，處無期徒刑或10年以上有期徒
刑，得併科新臺幣1千5百萬元以下罰金。
製造、運輸、販賣第三級毒品者，處7年以上有期徒刑，得併科
新臺幣1千萬元以下罰金。
製造、運輸、販賣第四級毒品者，處5年以上12年以下有期徒刑
，得併科新臺幣5百萬元以下罰金。
製造、運輸、販賣專供製造或施用毒品之器具者，處1年以上7年
以下有期徒刑，得併科新臺幣1百50萬元以下罰金。
前五項之未遂犯罰之。
毒品危害防制條例第9條
成年人對未成年人販賣毒品或犯前三條之罪者，依各該條項規定
加重其刑至二分之一。
明知為懷胎婦女而對之販賣毒品或犯前三條之罪者，亦同。
犯前五條之罪而混合二種以上之毒品者，適用其中最高級別毒品
之法定刑，並加重其刑至二分之一。　　　　　　　　
附件：
○水○華：飲 ○水○華：有嗎 ○水○華：你現在有什麼的 被告：Ap ○水○華：只有這個嗎 ○水○華：off 被告：彩 被告：沒了 被告：那個都沒了 ○水○華：好 被告：LV要不要 ○水○華：美術的吧 被告：都一樣 ○水○華：你有比他便宜嗎 ○水○華：那個不是跟小米一樣嗎 被告：要幾個 被告：不一樣 ○水○華：哪不一樣 被告：裡面料不一樣 ○水○華：有比較好嗎 被告：有 ○水○華：我問他 ○水○華：你5/10都報 ○水○華：看多少 ○水○華：5/1500嗎 被告：幹你娘 ○水○華：? 被告：你生給我 被告：我給你買 ○水○華：不然 ○水○華：說看多少啊 被告：5就2000靠北哦 ○水○華：10呢 ○水○華：3嗎 被告：... 被告：等等 被告：別趕 ○水○華：不是這個價嗎 ○水○華：干 ○水○華：我趕...？ ○水○華：我在問你而已 被告：（貼ART雲端美術館圖片，內容略為粉彩筆（小）組1500、水彩筆（中）組2600...） ○水○華：你泡下去了嗎 ○水○華：他新的那個是什麼 ○水○華：你知道嗎 ○水○華：芒果 被告：幹 ○水○華：你怎麼在看104 ○水○華：哈哈哈哈 被告：草莓我都忙幫你試了 ○水○華：你知道嗎 被告：說好的贊助呢 ○水○華：等我死了 ○水○華：我燒給你 ○水○華：好啦所以他那是什麼 被告：不然你叫美術 ○水○華：你知道嗎 被告：不知道 ○水○華：你10跟他一樣錢嗎 被告：不一樣 ○水○華：你們多少 
附表：　
編號 物品外觀 數量 成分 備註 1 標示「DIABLO」彩色包裝，內為淡黃色粉末(彩虹咖啡包，被告稱為「彩」) 25包 3,4-亞甲基雙氧苯基乙基胺丁酮、4-甲基乙基卡西酮、4-甲基甲基卡西酮、甲基-N,N-二甲基卡西酮、硝甲西泮、硝西泮 純質淨重： 3,4-亞甲基雙氧苯基乙基胺丁酮（純質淨重25包推估為3.044公克）、4-甲基甲基卡西酮（純質淨重25包推估為5.4357公克） 2 標示「AAPE」紅橙迷彩包裝，內為黃色粉末(迷彩咖啡包，被告稱為「Ap」) 8包 4-甲基甲基卡西酮、甲基-N,N-二甲基卡西酮、硝西泮 純質淨重： 4-甲基甲基卡西酮（純質淨重8包推估為1.3443公克） 3 白色晶體 9包 愷他命 剩餘毛重12.1593公克